臺灣高等法院高雄分院刑事判決　　　　　　　　　　九十三年度上易字第四一號
　　上　訴　人
　　即　被　告　乙○○
右上訴人因竊盜案件，不服臺灣高雄地方法院九十三年度易字第四一八號中華民國九
十三年六月二十五日第一審判決（聲請簡易判決處刑案號：臺灣高雄地方法院檢察署
九十二年度偵字第二三○六一號，經台灣高雄地方法院認不宜以簡易判決處刑，改依
通常程序審理），提起上訴，本院判決如左：
    主  文
上訴駁回。
    事  實
一、乙○○原在高雄市○○區○○街四十號經營機車行，與張慶文（業經本院九十二
    年度上易字第一六一七號判處有期徒刑一年六月確定）係朋友關係，於九十二年
    七月二十九日下午某時許，在前開機車行附近路上，張慶文因需錢花用而向乙○
    ○表明行竊之意，並請乙○○提供所熟知可行竊之地點供其行竊，詎乙○○竟基
    於幫助張慶文竊盜之犯意，向張慶文告稱住於前開機車行樓上之高雄市○○區○
    ○街四十之三號住戶甲○○很有錢，且每天上午八時許上班，至下午五時許才下
    班等語，給予原有竊盜犯意之張慶文資訊之提供及精神上之幫助，加強張慶文行
    竊之犯意，張慶文遂於翌日即同年月三十日十時許，持其所有客觀上對人之生命
    、身體具有危險性之兇器鋼筋一支、細鐵條三支，至甲○○前開住處破壞大門紗
    窗及門鎖（構成門之一部分之鎖），毀壞門扇進入甲○○住宅，而後復持屋內甲
    ○○所有客觀上對人之生命、身體具有危險性之兇器鐵鎚、水果刀、菜刀、鏍絲
    起子破壞房門，竊取甲○○所有之帝騰牌ＶＣＤ光碟機、泰瑞牌擴大器各一台及
    不詳廠牌之酒五瓶（起訴書漏載五瓶酒）、江玉珍所有翻譯機、照像機各一台。
    嗣為警採集張慶文遺留於現場之峰牌香煙盒上留存之指紋，經鑑定指紋後而查獲
    張慶文，再循線查知上情。
二、案經高雄市政府警察局苓雅分局移送臺灣高雄地方法院檢察署檢察官聲請簡易判
    決處刑，經台灣高雄地方法院認不宜以簡易判決處刑，改依通常程序審理。
    理  由
一、訊據上訴人即被告乙○○（下稱被告）否認有幫助竊盜之犯行，辯稱：我只是開
    玩笑說我住處這邊的住戶都很有錢，但沒說是哪一個，也不知道張慶文要去偷云
    云，經查：
（一）證人張慶文於前開時、地行竊之事實，業據證人張慶文於原審審理時證述明確
      ，而前開帝騰牌ＶＣＤ光碟機等財物確於右揭時、地遭竊之事實，則據證人即
      被害人甲○○於原審審理時指證屬實，且前開遺留於竊案現場之峰牌香煙盒上
      所採集之指紋，亦與證人張慶文左小指指紋相符，有內政部警政署刑事警察局
      九十二年八月十五日刑紋字第○九二○一五三○九二號鑑驗書一紙在卷可稽（
      警卷第二四頁）；此外，並有扣押筆錄、扣押物品目錄表、贓物認領保管收據
      各一紙、照片二十一幀在卷可稽，是證人張慶文確有於前揭時、地涉犯刑法第
      三百二十一條第一項第二款、第三款之攜帶兇器毀壞門扇之加重竊盜罪之犯行
      ，已堪認定。
（二）被告雖否認有幫助竊盜之犯行，並以前詞置辯。惟查，證人張慶文何以會前往
      被害人甲○○之住宅行竊，已據證人張慶文於原審證述：「（為何選定被害人
      甲○○的住處行竊，且逗留這麼久？）因為我叫乙○○幫我找目標下手去偷，
      他說這一家的人去上班，是在案發前一夜乙○○跟我說的，他說這一家的人上
      午八點去上班，到下午五點才會回來；（乙○○知道你要去偷東西？）知道；
      （是你問乙○○希望他提供還是乙○○主動提供行竊目標）是我問他的」等語
      明確（見原審卷第四四頁、四六頁），核與被告於原審供稱確有告知證人張慶
      文有關被害人甲○○平常作息時間及財產狀況之情大致相符，雙方僅係對於被
      告當時是否知悉證人張慶文當時所問即係要前往行竊乙事有所不同，則證人張
      慶文前開證述，已非無據；況且，證人張慶文於警詢時尚供稱被告有共同行竊
      之行為，於原審審理時已改稱：「（你在警訊時陳述你和乙○○一起偷，與在
      本院審理時所言不一致，有何意見？提示警訊筆錄並告以要旨）因為我想脫罪
      。確實是我一個人去偷」等語（刑事卷第四四頁），顯然證人其後已為有利被
      告之證稱，益見被告於原審審理時所證應無誣陷被告之意，況證人張慶文已因
      此次竊盜犯行連同其他竊盜犯行，業經本院九十二年度上易字第一六一七號判
      處有期徒刑一年六月確定，此有該判決書一份在卷可稽（見偵查卷第三五頁至
      第三八頁），證人張慶文並無為推卸本身刑責而偽證之必要，則證人張慶文前
      開於原審經具結所為之證述，應屬可採，被告所辯證人張慶文之證詞恐有誣陷
      之虞，應非真實。且依被告所坦承證人張慶文所詢問者為被害人甲○○作息時
      間及財產狀況之內容，係有關被害人何時會在家及經濟狀況如何？如此詢問顯
      然已非平常，而證人張慶文又與被害人甲○○無何親屬或其他相類之關係，何
      以證人張慶文會為上開詢問，衡情當可輕易研判證人張慶文當時所意為何，是
      被告辯稱伊並不知情云云，確非可採。
（三）綜上所述，被告主觀上應明知證人張慶文當時確係欲行竊始對其詢問上情無誤
      ，是被告主觀上應具有幫助張慶文竊盜而將上開行竊資訊提供予證人張慶文甚
      明，被告之犯行應堪認定。
二、查證人張慶文欲竊取他人財物，被告乙○○即基於幫助之犯意，提供上開行竊之
    資訊，證人張慶文即因得知上開資訊而持上開兇器，毀壞門扇入內行竊得手，核
    被告所為，係犯刑法第三十條第一項、第三百二十一條（原判決誤載為同法第三
    百二十條，應予更正）第一項第二款、第三款之幫助攜帶兇器毀壞門扇之加重竊
    盜罪。又證人張慶文竊盜後處分贓物之行為，不另論贓物罪；而刑法上之幫助犯
    ，以正犯已經成立為構成要件，故被告亦無成立贓物罪之可言。被告為幫助犯，
    依同法第三十條第二項規定減輕其刑。公訴人雖認被告與證人張慶文間為前揭加
    重竊盜之共同正犯云云；惟查，被告堅詞否認有共同行竊，本件被告僅係提供證
    人張慶文前揭行竊之資訊，已經證人張慶文於原審證述明確，雖證人張慶文於警
    詢供稱被告有與之共同行竊云云，但此為被告以外之人於審判外之陳述，依刑事
    訴訟法第一百五十九條第一項規定，證人張慶文前開於警詢之陳述，不得作為證
    據；且經警採集本件竊嫌所遺留下之香煙盒等物上之指紋送驗，其上亦僅有證人
    張慶文之指紋而已，有前揭內政部警政署刑事警察局鑑驗書一紙在卷可稽，並無
    其他證據證明被告有共同參與本件加重竊盜之犯行，是被告應係張慶文竊盜行為
    之幫助犯，並非共同正犯，公訴意旨此部分所認顯有誤會，惟此並不妨害犯罪事
    實之同一，僅行為態樣有所不同，應無變更起訴法條之必要，併予敘明。
三、原審以被告罪證明確，適用刑法第三百二十一條第一項第二款、第三款、第三十
    條第一項、第二項、第四十一條第一項前段，罰金罰鍰提高標準條例第二條規定
    ，爰審酌被告提供他人行竊資訊，造成被害人財物之損失，助長竊盜犯行，及其
    犯罪後之態度等一切情狀，量處有期徒刑四月，並諭知易科罰金之折算標準，原
    審認事用法核無違誤，量刑亦稱妥適，被告上訴意旨仍否認犯罪而指摘原判決不
    當，為無理由，應予駁回。
據上論結，應依刑事訴訟法第三百六十八條，判決如主文。
本案經檢察官郭振昌到庭執行職務。
中    華    民    國      九十三      年      九      月     三十   日
                              臺灣高等法院高雄分院刑事第五庭
          審判長法官  曾永宗
                                        法官  陳明富
                                        法官  邱永貴
右正本證明與原本無異。
不得上訴。
                                  法院書記官  梁雅華
中    華    民    國      九十三      年      九      月    三十    日
附錄本案論罪科刑法條全文
中華民國刑法第三百二十一條
犯竊盜罪而有左列情形之一者，處六月以上、五年以下有期徒刑：
一  於夜間侵入住宅或有人居住之建築物、船艦或隱匿其內而犯之者。
二  毀越門扇、牆垣或其他安全設備而犯之者。
三  攜帶兇器而犯之者。
四  結夥三人以上而犯之者。
五  乘火災、水災或其他災害之際而犯之者。
六  在車站或埠頭而犯之者。
前項之未遂犯罰之。
